【裁判字號】    97,訴,1366
【裁判日期】    971113
【裁判案由】    違反毒品危害防制條例
【裁判全文】
臺灣屏東地方法院刑事判決              97年度訴字第1366號
公  訴  人  臺灣屏東地方法院檢察署檢察官
被      告  甲○○
                      號
                    （現另案於臺灣屏東監獄執行）
上列被告因違反毒品危害防制條例案件，經檢察官提起公訴（97
年度毒偵字第1989號），被告於準備程序期日就被訴事實為有罪
之陳述，本院合議庭裁定由受命法官獨任進行簡式審判程序，判
決如下：
    主  文
甲○○施用第一級毒品，處有期徒刑拾月；又施用第二級毒品，
處有期徒刑捌月。應執行有期徒刑壹年伍月。
    事  實
一、甲○○前因施用毒品案件，經本院以95年度毒聲字第426 號
    裁定送勒戒處所施以觀察、勒戒後，於民國96年4 月20日因
    認無繼續施用毒品之傾向而出所，並經臺灣屏東地方法院檢
    察署檢察官以96年度毒偵字第1981號不起訴處分確定。復因
    施用毒品案件，經本院以96年度訴字第1452號判決處有期徒
    刑1 年2 月、1 年，應執行有期徒刑2 年，緩刑5 年確定。
    又因施用毒品案件，經本院以97年度訴字第85號判決處有期
    徒刑8 月確定，上開緩刑並經撤銷，另由本院以97年度聲字
    第993 號裁定定其應執行刑為有期徒刑2 年7 月，甲○○現
    正入監服刑中。
二、詎甲○○經前開觀察、勒戒執行完畢釋放後5 年內，仍未戒
    除毒癮，復先後基於施用第一級毒品海洛因、第二級毒品甲
    基安非他命之犯意，於97年6 月23日下午3 時許，在其位於
    屏東縣屏東市○○里○○街99巷19弄2 號住處內，以將海洛
    因置於針筒內摻水混合後持以注射手臂之方式，施用第一級
    毒品海洛因1 次。復於同日下午4 、5 時許，以將甲基安非
    他命置於玻璃球內點火燒烤後吸食其煙霧之方式，施用第二
    級毒品甲基安非他命1 次。嗣於同年月24日下午5 時許，因
    其另涉竊盜案件，在上開住處為警盤查查獲，並於同日晚間
    7 時10分許得其同意採尿送驗，結果呈嗎啡及甲基安非他命
    陽性反應，始悉上情。
三、案經屏東縣政府警察局屏東分局報請臺灣屏東地方法院檢察
    署檢察官偵查起訴。
    理  由
一、按除被告所犯為死刑、無期徒刑、最輕本刑為3 年以上有期
    徒刑之罪或高等法院管轄第一審案件者外，於法院行準備程
    序進行中，被告先就被訴事實為有罪之陳述時，審判長得告
    知被告簡式審判程序之旨，並聽取當事人、代理人、辯護人
    及輔佐人之意見後，裁定進行簡式審判程序，刑事訴訟法第
    273 條之1 第1 項定有明文，本件被告所為係犯死刑、無期
    徒刑、最輕本刑為3 年以上有期徒刑以外之罪，其於準備程
    序中就被訴事實為有罪之陳述，經法官告知簡式審判程序之
    旨，並聽取公訴人、被告之意見後，本院合議庭乃裁定由受
    命法官獨任進行簡式審判程序，合先敘明。又簡式審判程序
    之證據調查，不受刑事訴訟法第159 條第1 項、第161 條之
    2 、第161 條之3 、第163 條之1及 第164 條至第170 條規
    定之限制，刑事訴訟法第273 條之2 亦定有明文，故本件審
    理依該規定，亦排除嚴格證據調查，併予敘明。
二、上揭事實，業據被告甲○○於警詢及本院審理時坦承不諱（
    見警卷第3 頁至第7 頁，本院卷第15頁反面、第20頁反面至
    第21頁反面），另被告經採尿送驗結果，確呈嗎啡及甲基安
    非他命陽性反應，此有臺灣檢驗科技股份有限公司於97年7
    月23日出具之檢驗報告1 紙（見警卷第13頁）、屏東分局大
    同派出所勘察採證同意書1 紙（見警卷第9 頁）、屏東縣政
    府警察局屏東分局大同派出所毒品尿液受檢人基本資料1 紙
    （見警卷第10頁）、屏東縣政府警察局屏東分局毒品案件涉
    嫌人尿液採證編號姓名對照表1 紙（見警卷第11頁）在卷可
    按。是被告上開自白核與事實相符，堪以採信。再被告先前
    如事實欄第一部分所載，前曾因施用毒品案件，經本院以95
    年度毒聲字第426 號裁定送勒戒處所施以觀察、勒戒後，於
    民國96年4 月20日因認無繼續施用毒品之傾向而出所等情，
    有臺灣高等法院被告前案紀錄表1 份在卷足憑。故本件事證
    已臻明確，被告於觀察、勒戒執行完畢釋放後5 年內，再犯
    本件施用第一級毒品海洛因、第二級毒品甲基安非他命之犯
    行洵堪認定，自應依法論科。
三、查海洛因及甲基安非他命分屬毒品危害防制條例第2 條第2
    項第1 款及第2 款所規定之第一級、第二級毒品，故核被告
    所為分別係犯毒品危害防制條例第10條第1 項、第2 項之施
    用第一級、第二級毒品罪。被告非法持有第一級毒品海洛因
    及第二級毒品甲基安非他命之低度行為，已為其進而施用之
    高度行為所吸收，故均不另論罪。爰審酌被告前曾因施用毒
    品案件，經觀察、勒戒後，仍數度再犯施用毒品案件，有上
    開前案紀錄表在卷可按，足見其毫無悔意，戒癮之意志力甚
    為薄弱，惟念及其施用毒品之犯行，在本質上乃屬戕害自身
    身心健康之行為，且能坦承犯行，犯罪後之態度良好等一切
    情狀，分別量處如主文所示之刑，並定其應執行之刑，以資
    懲儆。公訴人雖於本院審理時，就被告前後2 次犯行，具體
    求刑應執行有期徒刑1 年6 月，惟本院認量處如主文之刑為
    適當，公訴人之求刑尚屬過重，附此敘明。
據上論斷，應依刑事訴訟法第273 條之1 第1 項、第299 條第1
項前段，毒品危害防制條例第10條第1 項、第2 項，刑法第11條
前段，第51條第5款，判決如主文
本案經檢察官李侑姿到庭執行職務
中    華    民    國    97    年    11    月    13    日
                  刑事第五庭    法  官  程士傑
以上正本證明與原本無異。
如不服本判決應於收受判決後10日內向本院提出上訴書狀，並應
敘述具體理由；其未敘述上訴理由者，應於上訴期間屆滿後20日
內向本院補提理由書（均須按他造當事人之人數附繕本）「切勿
逕送上級法院」。
中    華    民    國    97    年    11    月    14    日
                                書記官  孫秀桃
附錄論罪科刑法條：
毒品危害防制條例第10條
施用第一級毒品者，處 6 月以上 5 年以下有期徒刑。
施用第二級毒品者，處 3 年以下有期徒刑。


司法院資訊處製作；財團法人民間司法改革基金會備份。
